臺灣新竹地方法院民事判決　　　　　100年度竹簡調字第353號
聲　請　人　良京實業股份有限公司
（即原告）
法定代理人　東章一
相　對　人　黃五龍即黃伍龍
（即被告）
相　對　人　黃陳燕美
（即被告）
相　對　人　黃泰順
（即被告）
相　對　人　黃泰帆
即被告）　　　　　　　1衖1.
相　對　人　黃泰鑫
（即被告）
上列當事人間分割共有物事件，本判決如下：
    主  文
原告之訴駁回。
訴訟費用由原告負擔。
    事實及理由
一、按原告之訴，依其所訴之事實，在法律上顯無理由者，法院
    得不經言詞辯論，逕以判決駁回之，民事訴訟法第249 條第
    2 項定有明文。次按民法第1164條所定之遺產分割，係以遺
    產為一體，整個的分割，而非以遺產中各個財產之分割為對
    象，亦即遺產分割之目的在遺產公同共有關係全部之廢止，
    而非各個財產公同共有關係之消滅，上訴人訴請分割遺產，
    除非依民法第828 條、第829 條規定，經全體公同共有人同
    意，僅就特定財產為分割，否則依法即應以全部遺產為分割
    對象，依最高法院88年台上字第2837號及85年台上字第117
    號判決意旨可資參照。
二、原告起訴主張略以：坐落於(1)新竹市○○段1898地號土地暨
    其上同段127 建號，門牌號碼為新竹市○區○○街106 之5
    號建物；(2)新竹市○○段1899地號土地及(3)門牌號碼為新竹
    市○區○○街106 之7 號建物等公同共有不動產（下合稱系
    爭不動產），為被告因繼承而取得。被告黃五龍即黃伍龍前
    於民國（下同）94年4 月21日向慶豐商業銀行股份有限公司
    （下簡稱慶豐銀行）申請個人信用貸款，詎被告黃五龍即黃
    伍龍自94年10月24日起即未履行繳款義，慶豐銀行嗣將其債
    權讓與慶銀資產管理股份有限公司，並經本院97年度執字第
    6710號核發債權憑證，嗣再經慶銀資產管理股份有限公司讓
    與債權予原告並通知被告後，履次催告其還款，均置之不理
    ，現經原告聲請本院100 年度司執字第32415 號強制執行上
    開不動產；惟系爭不動產屬被告公同共有，在未辦理分割共
    有物前，無法予以拍賣執行；本院民事執行處乃通知原告應
    補正債務人即被告黃五龍即黃伍龍已辦妥遺產分割或代位提
    起分割遺產訴訟之證明，爰提起本件訴訟請求代位債務人即
    被告黃五龍即黃伍龍訴請被告就系爭不動產分割共有物云云
    。
三、經查，本件原告起訴代位請求分割系爭不動產，惟依系爭土
    地及建物登記謄本所載，被告係因繼承取得而公同共有系爭
    不動產，顯見被告就繼承取得之系爭不動產尚未為遺產之分
    割。又系爭不動產既係被告基於繼承而生之公同共有關係，
    原告代位其債務人即被告黃五龍即黃伍龍，自須就包括其他
    繼承之遺產一併為分割之請求。惟原告僅起訴請求分割系爭
    不動產，就同為繼承標的之全部遺產未併為請求，亦未提出
    業經全體公同共有人同意僅就系爭土地為分割之資料供本院
    審酌，揆諸前揭說明，原告提起本件訴訟，顯無理由，爰不
    經言詞辯論，逕以判決駁回之。
四、依民事訴訟法第249 條第2 項、第78條，判決如主文。
中    華    民    國   100    年    11    月    30    日
                  民事第一庭    法  官  陳順珍
以上正本，係照原本作成。
如對本判決上訴，須於判決送達後20日內向本院提出上訴狀。
如委任律師提起上訴者，應一併繳納上訴審裁判費。
中    華    民    國   100    年    11    月    30    日
                                書記官  陳筱筑